【裁判字號】    90,易,3843
【裁判日期】    901228
【裁判案由】    毒品危害防制條例
【裁判全文】
臺灣臺中地方法院刑事判決                          九十年度易字第三八四三號
    公  訴  人  臺灣臺中地方法院檢察署檢察官
    被      告  甲○○
右列被告因毒品危害防制條例案件，經檢察官提起公訴（九十年度毒偵緝字第四四四
號），本院判決如左：
    主  文
甲○○連續施用第二級毒品，累犯，處有期徒刑柒月。
    事  實
一、甲○○前曾於民國七十九年六月二十一日，因違反懲治盜匪條例案件，經臺灣高
    等法院臺中分院判處有期徒刑七年二月確定，經送監執行於八十二年二月八日經
    假釋付保護管束出監，並於八十五年三月二十二日縮刑期滿假釋未經撤銷視為執
    行完畢；再因施用毒品案件，經依本院以八十八年度毒聲字第五三四四號及八十
    九年度毒聲字第四六六號分別裁定送觀察、勒戒後，均認無繼續施用毒品之傾向
    ，而由臺灣臺中地方法院檢察署檢察官於八十八年九月十六日、八十九年二月十
    日，分別以八十八年度毒偵字第六四一號及八十九年度毒偵字第七二五號處分不
    起訴確定在案，後於八十九年四月七日再度為警查獲其連續施用第二級毒品安非
    他命（後於八十九年八月二十二日，經本院判處有期徒刑六月，如易科罰金以三
    百元折算一日，並於八十九年九月十一日確定在案），並經本院以八十九年度毒
    聲字第二二一七號裁定送強制戒治，復因強制戒治已滿三月，其成效經評定為合
    格，無繼續戒治之必要，經本院以八十九年度毒聲字第七三二五號裁定停止戒治
    ，所餘戒治期間，並宣付保護管束（期滿日期為九十年四月七日）。詎甲○○於
    停止強制戒治，付保護管束期間，猶不知警惕，竟另基於施用第二級毒品安非他
    命之概括犯意，自九十年一月間某日起至及九十年九月二十日止，以平均每一星
    期施用一次之量，在臺中縣、市境內數處不詳路、街名之道路旁（大部分都在臺
    中縣太平市○○○道路），利用其不詳姓名、住居所之友人所駕不詳車牌號碼之
    自小客車停放在路旁之機會，以將少許第二級毒品安非他命置放在鋁箔紙上經以
    火燒烤而吸其煙霧之方式，連續施用第二級毒品安非他命多次，嗣先於九十年一
    月十二日，經通知到臺灣臺中地方法院檢察署報到採集尿液送驗，其結果呈現甲
    基安非他命陽性反應，後又於九十年九月二十日下午五時二十分許，在臺中市○
    ○路與林森路口處，因案遭通緝為警緝獲，始知悉上情。
二、案經臺灣臺中地方法院檢察署檢察官自動檢舉偵查起訴。
    理  由
一、右揭事實，業據被告甲○○於檢察官偵訊中及本院審理時坦承不諱，且其經通知
    到臺灣臺中地方法院檢察署採集尿液送驗，其結果確呈現甲基安非他命陽性反應
    ，此有私立中山醫學院附設孫中山先生紀念醫院藥物濫用檢測中心所出具之篩檢
    報告一紙及臺灣臺中地方法院檢察署受保護管束人（被告）尿液檢體監管記錄表
    （第三聯）一紙在卷足憑，參以施用第二級毒品安非他命本具有高度之成癮性及
    依賴性，是被告上開之自白核與事實相符，足堪採信。另被告係經送強制戒治已
    屆滿三月，其成績經評定為合格，認無繼續戒治之必要，始經本院裁定停止戒治
    ，付保護管束等情，足認被告於經送戒治後確已斷癮，故被告此次於保護管束期
    間再為施用第二級毒品之犯行，應確係另行起意無訛，且被告此次在保護管束期
    間內，始另行起意施用第二級毒品，亦非阻卻犯罪之事由（最高法院八十九年臺
    非字第九十號判決參照），本件事證明確，被告施用第二級毒品安非他命之犯行
    洵堪認定。
二、按安非他命屬毒品危害防制條例第二條第二項第二款所規定之第二級毒品。被告
    施用毒品安非他命之行為，核係犯毒品危害防制條例第十條第二項之施用第二級
    毒品罪。又被告為供施用第二級毒品而持有該級毒品之低度行為，應為施用之高
    度行為所吸收，不另論罪。次查被告先後多次施用第二級毒品安非他命之犯行，
    時間緊接，觸犯構成要件相同之罪，顯係基於概括犯意反覆為之，為連續犯，應
    依刑法第五十六條之規定，以一罪論，並加重其刑。末查被告前曾於七十九年六
    月二十一日，因違反懲治盜匪條例案件，經臺灣高等法院臺中分院判處有期徒刑
    七年二月確定，經送監執行於八十二年二月八日經假釋付保護管束出監，並於八
    十五年三月二十二日縮刑期滿假釋未經撤銷視為執行完畢，有臺灣臺中地方法院
    檢察署刑案資料查註紀錄表一份附卷可稽，被告前受有期徒刑執行完畢，於五年
    以內再犯本件有期徒刑以上罪，為累犯，應依刑法第四十七條規定遞加重其刑。
    爰審酌被告之平日素行、犯罪之動機、目的、手段、前因施用毒品經二次送觀察
    勒戒後，均認無繼續施用傾向，經臺灣臺中地方法院檢察署檢察官為不起訴處分
    確定後，並再次經送強制戒治與判處徒刑，而後停止戒治，卻仍再犯本案之罪、
    施用第二級毒品之次數、期間長短、所生危害及犯罪後坦承犯行態度尚屬良好等
    一切情狀，量處如主文所示之刑，以示懲儆。
據上論斷，應依刑事訴訟法第二百九十九條第一項前段，毒品危害防制條例第十條第
二項、第二十條第三項前段，刑法第十一條前段、第五十六條、第四十七條，判決如
主文。
本案經檢察官林彥良到庭執行職務。
中      華      民      國      九十      年    十二    月    二十八    日
                                臺灣臺中地方法院刑事第四庭
                                    法  官  許  旭  聖
右正本證明與原本無異。
如不服本判決，應於判決送達後十日內向本院提出上訴狀，上訴於
臺灣高等法院臺中分院（須附繕本）。
                                    書記官
中      華      民      國      九十      年    十二    月    二十八    日
附錄論罪科刑法條：
毒品危害防制條例第十條第二項
施用第二級毒品者，處三年以下有期徒刑。


司法院資訊處製作；財團法人民間司法改革基金會備份。
